【裁判字號】    96,訴,308
【裁判日期】    980702
【裁判案由】    偽造文書等
【裁判全文】
臺灣臺東地方法院刑事判決               96年度訴字第308號
公  訴  人  臺灣臺東地方法院檢察署檢察官
被      告  丁○○
            卯○○
            乙○○
            壬○○
                      亡）
            丑○○
            己○○
上列被告因偽造文書等案件，經檢察官提起公訴（95年度偵字第
2887號），本院判決如下：
    主  文
丁○○、乙○○共同犯竊盜罪，各處有期徒刑陸月，如易科罰金
，均以新臺幣壹仟元折算壹日；各減為有期徒刑月，如易科罰
金，均以新臺幣壹仟元折算壹日。
己○○犯行使偽造私文書罪，處有期徒刑陸月，如易科罰金，以
新臺幣壹仟元折算壹日。偽造之影印戊○○印文貳枚及偽造之影
印戊○○署押壹枚，均沒收。
卯○○、丑○○均無罪。
壬○○公訴不受理。
    犯罪事實
一、丁○○、乙○○及辛○○（所涉竊盜犯行，業經另案判決有
    罪確定）共同基於意圖為自已不法所有之犯意聯絡，由丁○○、乙○○及辛○○先行謀議，欲藉己○○委託丁○○就坐
    落臺東縣臺東市○○段385、385-1、387地號土地（下稱系
    爭土地）進行整地之際，竊運堆置在該土地上砂石至位在屏
    東縣東港鎮之某址，交予乙○○。謀定，丁○○、乙○○、
    辛○○及不知情之卯○○，即於95年8月29日先至系爭土地
    勘察現場，再由丁○○、辛○○與不知情之卯○○及不知情
    之壬○○等人，於同年9月2日至系爭土地，由丁○○指示不
    知情之壬○○挖掘土石地點及範圍後，再指示不知情之壬○○僱用怪手司機，旋壬○○即僱用不知情之怪手司機丑○○
    ，同年9月3日壬○○在系爭土地現場負責管理指揮不知情之
    丑○○駕駛E120型挖土機負責採挖及搬運砂石；辛○○則受
    乙○○及丁○○之託，轉介不知情之甲○○（業經判決無罪
    確定）駕駛車牌號碼531-HB號聯結車，再經甲○○以電話轉
    介亦不知情之癸○○（業經判決無罪確定）駕駛車牌號碼57
    3-GU號聯結車，至系爭土地載運土石。嗣癸○○駕駛車牌號
    碼573-GU號聯結車裝載約18立方米砂石運至系爭土地外面產
    業道路旁停等，待甲○○所駕駛車牌號碼531-HB號聯結車完
    成裝載，即由甲○○引領前往屏東縣之際，為警據報於同日
    下午1時30分許，在系爭土地當場查獲，始查知上情。
二、己○○未經臺東縣臺東市新園地385、385-1、387號土地所
    有權人戊○○之授權或同意，竟於95年4月26日前數日之某
    時，於不詳時地，以不詳方式，偽造上有影印戊○○印文二
    枚及影印戊○○署押之委任書影本一份，其上記載「戊○○
    以下簡稱甲方，己○○以下簡稱乙方。甲、乙雙方就位於台
    東市○○路段東園勞工住宅社區新建工程預定地，地號台東
    市○○段363、364、357、360、362、364之1、365、366、
    368、385、385之1、387等地號，委託乙方全權處理該筆土
    地所有一切事務，恐口無憑，特立此據。甲方: 戊○○、台
    中市○○路○段139巷34號6F；乙方: 己○○、高雄市苓雅
    區○○○路138之1號；中華民國九十五年四月二十六日」等
    語，而偽造完成該委任書影印本，足生損害於戊○○對該等
    土地之管理權限及信譽。嗣己○○並於96年6月24日，於台
    灣台東地方法院檢察署檢察官偵查時，持該偽造戊○○名義
    之委任書影本，提出於檢察官作為證據，欲圖謀誤導其係經
    合法授權處理該等土地之事實。
三、案經臺東縣警察局臺東分局報告臺灣臺東地方法院檢察署檢
    察官偵查起訴。
    理  由
壹、程序部分：
    按被告以外之人於審判外之陳述，雖不符刑事訴訟法第159
    條之1至第159條之4之規定，而經當事人於審判程序同意作
    為證據，法院審酌該言詞陳述或書面陳述作成時之情況，認
    為適當者，亦得為證據。當事人、代理人或辯護人於法院調
    查證據時，知有第159條第1項不得為證據之情形，而未於言
    詞辯論終結前聲明異議者，視為有前項之同意，刑事訴訟法
    第159條之5定有明文。該條文之立法意旨在於傳聞證據未經
    當事人之反對詰問予以核實前，原則上先予排除，惟若當事
    人已放棄反對詰問權，於審判程序中表明同意該等傳聞證據
    可作為證據，或於言詞辯論終結前未聲明異議，基於尊重當
    事人對傳聞證據之處分權，及證據資料愈豐富，愈有助於真
    實發見之理念，且強化言詞辯論主義，使訴訟程序得以順暢
    進行，上開傳聞證據亦均具有證據能力。經查，本判決下列
    所引用之各該被告以外之人於審判外之言詞或書面陳述，固
    均屬傳聞證據，惟被告等於本院準備程序及審理中，就該等
    證據方法之證據能力均表示沒有意見，並同意作為本案證據
    使用（見本院卷第47頁），迄至本案言詞辯論終結前，亦未
    聲明異議，本院審酌上開證據資料製作時之情況，尚無違法
    不當取證及證據證明力明顯過低之瑕疵，認為以之作為證據
    均屬適當，揆諸前開規定與說明，自均有證據能力，而得採
    為認定被告等犯罪事實之依據。
貳、實體部分：
甲、竊盜有罪部分：
一、有關被告丁○○及乙○○部分: 訊據被告丁○○矢口否認上
    揭犯行，辯稱: 「伊誤信己○○為地主之代表人，己○○一
    直說他是土地的代表，己○○意思要其將土地上之石頭搬至
    旁邊同一地主之土地上，那一天己○○將一個張女士之地籍
    謄本、土地所有權狀影本、報案三聯單交付給伊，由伊轉交
    給壬○○，怪手是壬○○請的，伊不知道聯結車是誰找的，
    好像之前壬○○有說要找聯結車搬運，這些事情伊都知情，
    九月三日當天伊跟壬○○轉達說『己○○要將土石移置到旁
    邊同一地主的土地』，伊指示壬○○在系爭土地實際挖掘及
    載運砂石之地點；伊只是轉達己○○的意思，己○○及壬○○怎麼談伊不清楚，都是他們自己談的」云云。訊據被告乙○○矢口否認上揭犯行，辯稱: 「伊未參與，當天不在場，
    九月三日當天人在屏東家裡，八月二十九日也沒有和丁○○
    、卯○○、辛○○到系爭土地勘查」云云。惟查:
  (一)證人即被害人戊○○於警詢及偵查中證稱：「系爭土地係
      伊向宏斌建設股份有限公司（下稱宏斌公司）負責人丙○○購買，委由臺東的林信雄代書辨理買賣事宜，伊共付給
      丙○○新臺幣（下同）1千1百萬元左右，並接受該筆土地
      之銀行貸款約8百萬元，所以伊購買系爭土地之價金約1千
      9 百萬元，均已付清；伊並未將系爭土地委託宏斌公司負
      責人丙○○為任何開發或處置行為，只有授權介紹土地買
      賣事宜，不能做其他處置，伊對於系爭土地遭他人違法開
      發整地，並經由己○○向臺東縣警察局臺東分局東興派出
      所報案等節，完全不知情，伊並沒有委託授權丙○○或己○○向警方報案，亦未授權己○○於95年9月3日在系爭土
      地挖掘土石並運送至東港或其他地區；伊未曾見過警方所
      提示內載委託宏斌公司代表人丙○○、己○○處理「東園
      勞工住宅社區」地號385、387等地號「土地上土石遭盜挖
      事宜」之委託書，該委託書上之簽章均非伊親自簽名蓋章
      ，伊就己○○、丁○○涉嫌偽造文書部分，要依法提出告
      訴；系爭土地係伊向一位姓余的仲介人士買的，該土地是
      禾康事業股份有限公司（下稱禾康公司）所有，登記在伊
      名下，本來要做開發，後來就沒有動靜了，對此禾康公司
      董事長子○○比較清楚等語（見警卷第第28至29頁、偵卷
      第114頁）；證人子○○於偵查時亦具結證述：「系爭土
      地確係禾康公司於93年初買受，登記在戊○○名下，並未
      委由任何人處理或開發，開發案純粹是禾康公司自己進行
      ，伊不認識己○○，從未與己○○等人接觸、處理土地糾
      紛或相關土地開發事宜，亦未曾授權如警卷第35頁所附委
      託書上記載丙○○之人或己○○處理土地的問題」等語綦
      詳（見偵卷第114頁及背面）。且證人己○○即共同被告
      審理時結證稱: 「伊委託丁○○把起訴書所載土地整平，
      未叫丁○○將系爭土地上之砂石挖取後運到屏東，伊請丁○○回填不准外運」等語（本院卷1、第251頁、255至256
      頁），並有台東市○○段385、385-1及387號土地之土地
      登記第二類謄本附卷足稽（警訊卷第43至48頁），足徵，
      除系爭土地地主未允許任何人將土地上之土石挖取外運外
      ，共同被告己○○亦未同意丁○○將系爭土地上之砂石外
      運。從而，若私自將系爭土地上之砂石挖取後外運，即屬
      竊盜行為。
  (二)證人壬○○於警詢及檢察官訊問時證述：「警方於95年9
      月3日下午2時許在系爭土地查獲涉嫌違反土石採取法案時
      ，伊負責在現場看其他工作人員整地，伊是經由己○○僱
      用至系爭土地上管理整地工作；伊於95年9月3日上午8時
      許和丑○○一起到達現場，挖土機是是己○○所僱用的；
      警方所查獲由癸○○駕駛車牌號碼573-GU號營業用聯結車
      上之土石係由系爭土地所採取之土石，但因伊沒有核對地
      籍圖，所以不知道是由何地號土地所採取；迄至警方查獲
      時，僅從系爭土地採取土石裝載至前揭573-GU營業用聯結
      車1部，本次採取土石工作是丁○○負責主導，挖土機每
      日之工資6千元，聯結車之工資伊不知道，伊不認識系爭
      土地登記所有權人戊○○，己○○沒有直接打電話說要僱
      用伊，是丁○○叫伊來作的；95年9月3日丁○○介紹伊至
      臺東工作，當天伊跟開怪手的丑○○一起到臺東，丁○○
      說工作完成，會把工錢給伊，包含伊及怪手工資，1天1萬
      元，伊之工錢1天5千元，丑○○的工錢則還沒有談好，丑
      ○○是伊請去的，己○○跟伊講了兩通電話，然後己○○
      委託被告丁○○跟我講，己○○只說要整地，沒有說要給
      伊多少錢」等語（見警卷第6至9頁、偵卷第116-117頁）
      。而共同被告丑○○於警詢查中供稱: 「壬○○跟伊說要
      整地，伊依照他說的項目工作，壬○○於95年9月2日晚間
      8-9點以電話通知伊到台東工作，伊於9月3日凌晨1-2點開
      廂型車去載壬○○一起至台東，伊之薪水向壬○○領，每
      天新台幣五千元，他沒有告訴我要做幾天... 他說這沒事
      情，只要整地及把石頭挖上車就好了」等語（警卷11-13
      頁）；共同被告丑○○偵查中以證人身分結證稱: 「壬○○叫我把石頭挖掘上車」等語（偵卷115頁），足徵，被
      告丁○○僱用壬○○至系爭土地指揮怪手挖取砂石到現場
      之砂石聯結車上。茲地主或是己○○既未同意任何人將系
      爭土地上之石頭挖掘上車，若非被告丁○○通知壬○○指
      揮駕駛怪手之丑○○將系爭土地上之石頭挖掘上至場之砂
      石聯結車上，壬○○殊無可能指揮丑○○將系爭土地上石
      頭挖掘上現場砂石聯結車。
  (四)甲○○於警偵訊時以被告身分稱：「警方於95年9月3日下
      午1時40分許在系爭土地偵辦盜採砂石案時，伊有在場，
      當時伊駕駛車號531-HB聯結半拖車欲進入該地，是辛○○
      請伊至該處載運砂石，有關運費方面是到場後在現場才談
      載運地點及運費，伊剛剛到場，還沒載運，當時還有癸○○等人在場，伊與癸○○是同業，一同至系爭土地載運砂
      石，是伊請癸○○駕駛573-GU聯結半拖車載運砂石（警卷
      19-20頁）；伊駕駛車號531-HB聯結車於95年9月3日至系
      爭土地載石頭，前面還有一台車，是伊以無線電叫來之同
      行綽號「大腸」即癸○○所駕駛之聯結車，伊對癸○○表
      示朋友（即辛○○）介紹載石頭的工作給伊，問癸○○要
      不要去，當天伊原是空車，本來要去玉里，臨時被辛○○
      叫到臺東載石頭，辛○○有拿一張運輸單給伊，運輸單上
      有寫運輸地點、下貨地點，載的東西幾方，載什麼東西，
      有運輸單才可以請領錢，買主是乙○○，是乙○○拜託辛○○叫車的；除辛○○外，伊尚認識乙○○，就伊所知，
      辛○○與乙○○是合夥人（偵卷第92-94頁）」等語。嗣
      證人甲○○審理時結證稱: 「那時好像辛○○口頭上跟我
      說乙○○拜託辛○○叫車的，辛○○說系爭土地上之砂石
      要運到東港」等語（本院卷二、68頁），足徵，被告乙○○拜託辛○○叫甲○○與癸○○駕駛砂石聯結車至系爭土
      地現場，以砂石聯結車載運由壬○○指揮之丑○○所挖取
      之石頭，欲載至東港。
  (五)證人癸○○於警詢及偵查中證稱：警方於95年9月3日下午
      1時40分許在系爭土地查有關盜採砂石案時，伊已經駕駛
      車頭為573-GU號；拖車號碼為83MW號聯結車至系爭土地外
      面等另外一台車裝載石頭，因為是駕駛另一部車綽號「檳
      榔」之人即甲○○介紹伊去的，因此要等甲○○帶路才知
      要載去哪裡；現場是由丑○○駕駛挖土機把石頭裝載到車
      上，伊並不認識壬○○、辛○○、卯○○或丁○○，只認
      識甲○○，其他人均不認識，案發當天是第一次見到面；
      伊載運石頭之工資為1立方公尺360元，伊所駕聯結車可載
      運大約18立方公尺，當時載了大約18立方公尺；伊於95年
      9月3日上午8、9時許在屏東縣東港鎮等甲○○後，一同前
      往臺東工地，約於下午l時許到達系爭土地，查獲當時伊
      載第一台在車上，甲○○表示要載到屏東縣東港鎮港口的
      堆置場；現場管理人經伊指認是壬○○本人；伊知道搬運
      石頭或砂石要有合法的採集許可證才可以搬運，伊從事載
      運砂石工作，已3、4年，因此知道要有合法證明才可以載
      運，但因為伊與甲○○是朋友，遂相信是合法的，但沒有
      看證明文件，伊也會怕載到非法的砂石或石頭，當時伊載
      運之石頭已經載到系爭土地外面之產業道路」等語（見警
      卷第15至17頁、偵卷第95、96、99頁）。準此，被告丁○○既指示壬○○指揮丑○○將系爭土地上之石頭約18立方
      米搬上癸○○之砂石聯結車至外面之產業道路，且證人甲○○稱欲運至屏東縣東港附近。足徵，被告丁○○根本是
      要將系爭土地上之石頭外運至屏東，而非運至系爭土地旁
      邊暫放，被告丁○○有不法所有意圖甚明。
（六）丁○○就被告卯○○部分犯行作證時，以證人身分在審理
      時結證稱「伊與卯○○搭辛○○之車到現場，被告乙○○
      要辛○○開車帶伊及卯○○一起到案發現場，等土地的資
      料（本院卷一、243頁）」等語，足徵，被告乙○○叫被
      告丁○○至案發現場向己○○拿土地資料，若非被告乙○○要挖掘系爭土地之石頭，何須叫被告丁○○至台東向己○○拿土地資料？
  (七)證人辛○○偵查中結證稱: 「乙○○及綽號「黑志」（台
      語）的男子叫伊至臺東載砂石，載砂石的司機及車子都是
      伊調度的，綽號「黑志」的男子有到警局做筆錄，就是丁○○，是伊從屏東把丁○○載來臺東；伊不認識壬○○，
      前往臺東當天早上，丁○○與伊先至恆春找壬○○，丁○○交代壬○○，如果出事情，就說是受己○○僱用來臺東
      挖砂石，到臺東後，丁○○就把己○○的委託書交給壬○○，並交代一旦出事情就說是己○○委託壬○○來整地；
      本件最初是乙○○找伊，說臺東有砂石可以載，乙○○帶
      伊至現場看，約於95年8月29日，伊與乙○○、丁○○及
      卯○○就已經先到臺東看砂石，乙○○跟丁○○提議先把
      系爭土地上面已經放很多大石頭先移出來，再等對面還有
      五甲多的地要挖的時候，一起載走，因為原本放大石頭的
      地只有兩甲多，隔一條路，對面的五甲多也是渠等要載運
      的重點，乙○○與丁○○均曾對伊表示是有權狀的，沒有
      違法，頂多罰金，並說罰金是渠等的事情，隔2、3天，乙○○跟丁○○就說要載了，伊與卯○○、丁○○及壬○○
      於同年9月2日就先到臺東市○○段再看一次地點，因為帶
      壬○○來，是要讓壬○○知道怪手要挖及載運大石頭的地
      點，伊之前並不認識壬○○，是丁○○找來的，卯○○則
      是渠等在談這些事情時均在場，應該是丁○○的合夥人；
      9月3日現場被查獲的2台砂石車，1台是甲○○的，另1台
      是甲○○之友人癸○○的，是因為乙○○與丁○○叫伊找
      車子，所以這2台車等於是伊找來的，伊先找甲○○調車
      ，甲○○再去找癸○○，並沒有先談好價錢，因為伊與甲○○是非常好的朋友，甲○○還對伊表示這種工作跑一趟
      就不敢跑了，因為沒有看到合法的採集許可證，也沒有放
      哨，伊自己也覺得整個文件，只聽乙○○、丁○○口頭上
      說，似乎也很有問題，且整地時都沒有看到地主，也沒有
      看到己○○，跟常情不符；乙○○跟丁○○沒有跟伊先談
      好價錢，只說不會虧待伊，並說運輸費多少錢，他們只會
      高不會低，丑○○是丁○○叫壬○○帶過去的，怪手是於
      同年9月3日凌晨由壬○○、丑○○用拖板車載到新園現場
      ，伊與丁○○、卯○○於同日凌晨先一步到達新園現場，
      當日上午9時許才開始整理，甲○○與癸○○所駕駛之2台
      聯結車於下午到達系爭土地後，就將砂石上車，但只上1
      台警察就來了；莊琮德之綽號叫「阿德」，系爭土地原本
      就是莊琮德在挖，已經先挖10萬立方米，應該有好幾百車
      ，只要看面積及挖的深度就知道莊琮德挖多少了，但因為
      「阿德」患有口腔癌，仗著這一點，認為檢察官及法官都
      不會將其收押，因此到處挖，並到處當人頭，「阿德」主
      要是跟一個綽號叫「水木」（台語）的，臺東市豐原橋旁
      邊的砂石場就是「水木」開的（偵卷10-12頁）；伊不認
      識莊琮德，但是見過1次面，於95年8月底，就是伊與乙○○、丁○○、卯○○至臺東新園勘查採運石頭的地點，見
      過莊琮德1次，那時有聽到丁○○對莊琮德表示丁○○跟
      翁水木是合夥盜採系爭土地的砂石，但莊琮德表示係受僱
      於翁水木，丁○○要請莊琮德的怪手幫忙採運，但莊琮德
      表示不願意（偵卷22-23頁）」等語，足徵，辛○○係受
      被告乙○○及丁○○之託始叫甲○○夥同癸○○駕駛砂石
      聯結車至系爭土地載運石頭。雖證人辛○○於審理中結證
      稱「丁○○請我叫甲○○開砂石車至系爭土地，因為9月
      3日之前，乙○○教我要不要幫丁○○叫車去載砂石，伊
      不知道乙○○為何會突然跟伊說要不要幫丁○○叫砂石車
      ，丁○○說有人委託要整地有砂石，丁○○說他沒有車，
      乙○○就說辛○○有朋友有砂石車，看辛○○要不要幫你
      叫車，伊未跟甲○○講是乙○○請伊叫甲○○」等語云云
      （本院卷二、70頁），惟衡以證人甲○○審理時結證稱「
      好像辛○○有跟伊口頭講是乙○○拜託辛○○叫車的」等
      語（本院卷二、第68頁），再佐以甲○○偵查中稱「是辛○○說要介紹載石頭的工作給伊，... 乙○○拜託辛○○
      叫車的」等語（偵查卷92頁），及被告乙○○於偵查中得
      拒絕證言時以證人身分結證稱「（問:95 年9月3日在台東
      市○○段385及385之1及387號農地盜取砂石案，是否瞭解
      ？答:）這件事情我從頭到尾非常瞭解，因為己○○寫一
      張地主的委託書給丁○○，丁○○綽號黑志，丁○○找我
      叫我介紹上開土地本來的盜挖人翁水木，我跟丁○○、卯
      ○○、辛○○一起到台東找翁水木，找不到他，應該是翁
      水木不想見我們，因為丁○○想要系爭土地上的石頭，伊
      對丁○○表示只要運得出來，伊就同意購買；前此己○○
      曾去報案，伊因而知悉系爭土地上的石頭都是翁水木盜挖
      的，丁○○對伊表示，如果翁水木沒有錢賠己○○的話，
      己○○就要跟翁水木一起盜挖，因為系爭土地面積兩甲多
      ，還有很多地方沒有挖；警卷所附三張委託書雖未提及要
      將砂石載出，但伊不管這個，不是伊要拿砂石，而是丁○○要想辦法弄出來賣給伊；丁○○一定知道石頭是翁水木
      盜挖放在系爭土地上的，.. 丁○○要藉著委託書名義向
      翁水木求償，如果要不到就跟翁水木一起挖」等語（偵卷
      16頁），在在證明被告乙○○早知系爭土地遭盜挖，且被
      告丁○○有意盜挖，乃被告乙○○於95年8月29日左右，
      與辛○○、丁○○到系爭土地時，被告乙○○跟丁○○提
      議「把系爭土地上面所大石頭先移出來，再等對面還有五
      甲多的地要挖的時候，一起載走」。且被告乙○○及丁○○又跟辛○○說「何時要載，會虧待辛○○，運輸費多少
      錢，他們只會高不會低」，準此，被告乙○○既知系爭土
      地遭盜採砂石之情，猶叫辛○○替被告丁○○叫砂石聯結
      車至系爭土地載運石頭外運至屏東，益徵，被告乙○○及
      丁○○有共同竊盜之犯意聯絡。
（八）綜上，被告乙○○及丁○○既有竊盜系爭土地砂石之犯意
      聯絡，遂由被告丁○○僱壬○○找丑○○在系爭地開怪手
      挖現場盜採之石頭；再由被告乙○○及丁○○叫辛○○僱
      用甲○○與癸○○駕駛砂石聯結車，將丑○○從系爭土地
      挖上車之石頭欲外運至屏東地區，被告乙○○及丁○○有
      犯意聯絡及行為分擔，由此可見。末按，已判決確定之辛○○偵查中稱「伊、丁○○及卯○○於95年9月3日零時左
      右先一步到達新園現場，我們是天亮約九點多才開始整理
      ，甲○○的兩台運輸車下午才到... 莊琮德其綽號叫阿德
      ，系爭土地原本就是莊琮德在挖，已經先挖10萬立方米，
      應該有好幾百車，只要看面積及挖的深度就知道莊琮德挖
      多少了，但因為「阿德」患有口腔癌，仗著這一點，認為
      檢察官及法官都不會將其收押，因此到處挖，並到處當人
      頭，阿德主要是跟一個綽號叫「水木」（台語）的，臺東
      市豐原橋旁邊的砂石場就是水木開的；他的砂石場在舊掩
      埋場附近，離我們挖的地方最近，只有幾百公尺，阿德挖
      了之後，就直接開到水木的砂石場（偵卷12頁），伊不認
      識莊琮德，但是見過1次面，於95年8月底，就是伊與乙○○、丁○○、卯○○至臺東新園勘查採運石頭的地點，見
      過莊琮德1次，那時有聽到丁○○對莊琮德表示丁○○跟
      翁水木是合夥盜採系爭土地的砂石，但莊琮德表示係受僱
      於翁水木，丁○○要請莊琮德的怪手幫忙採運，但莊琮德
      表示不願意幫我們採運（偵卷22-23頁）」等語，而甲○○偵查中復稱「那天到現場，是辛○○在知本路上把我們
      帶過去」（偵卷93頁），足徵，辛○○案發前已知系爭土
      地有盜挖，且被告丁○○亦有盜挖系爭土地的砂石等情，
      猶於受被告乙○○及丁○○之託時，叫砂石車司機甲○○
      及癸○○等人駕砂石聯結車至現場載運現場挖出之石頭上
      車，亦足證辛○○與被告乙○○及丁○○等人有犯意聯絡
      及行文分擔。故被告丁○○及乙○○，未經土地所有權人
      之同意，擅自採運系爭土地上之石頭，係屬竊盜無誤，其
      等空言否認有何竊盜犯行，自無足取。本件事證已臻明確
      ，被告丁○○及乙○○犯行洵堪認定，應予依法論科。
（九）公訴意旨雖認甲○○、癸○○、壬○○、丑○○及卯○○
      均有共犯之情，惟因甲○○及癸○○就本案經本院以97年
      度易字第9號判處無罪確定，業經本院調閱該97年度易字
      第9號卷，核閱屬實。茲甲○○及癸○○既經本院判決無
      作確定，自無與被告丁○○及乙○○共犯之情。至於壬○○自始均否認共犯之情，辯稱「丁○○介紹伊至台東工作
      要整地，我跟丁○○說要有證件才敢動，己○○才叫丁○○拿證件帶來給我，丁○○說地是建設公司的地現在要整
      地」，核與被告丁○○審理中結證「伊跟壬○○見面是拿
      地籍和同意書等資料給壬○○，壬○○向伊要地主同意書
      ，所以伊才提供地主同意書給壬○○，伊跟壬○○說現場
      石頭要上卡車搬到旁邊地主同一塊土地」（本院卷二、18
      7頁背面），而卷附台東縣警察局97年9月24日信警偵字第
      0970004066號函則謂「本分局95年11月30日信警偵字第09
      50004345號刑事移送書附之95年3月22日委託書、95年8月
      29日委託書、95年9月3日聲明書、95年3月22日授權書提
      示人為嫌疑人壬○○所提供」（本院卷一、127頁），再
      衡以警卷43至48頁有台東市○○段385、385-1、387號地
      之土地登記第二類謄本，益徵，被告丁○○確有拿類似地
      主同意書及地籍資料給壬○○，而觀諸該被告丁○○交給
      壬○○之95年9月3日聲明書記載「... 己○○.. 委託丁○○幫忙協助找怪手幫忙處理位於台東市○○段地號385
      、385之1、387..等共計12筆土地整地.. 」，任何人看到
      該聲明書，均可能誤認持有人聲明書之人，已受被告丁○○委託整地，且共同被告丑○○亦稱「壬○○跟我說工作
      性質是整地... 等下有兩部車要來，要我把石頭弄上車，
      弄上車要倒在工地旁邊」（本院卷二、194頁背面），更
      足證被告丁○○係向壬○○誆稱「指揮丑○○將石頭弄上
      車要倒在工地旁邊」，而壬○○不知要將系爭土地上之石
      頭外運之情，當可認定，故壬○○與被告丁○○及乙○○
      就本案並無犯意聯絡，當可認定。至於丑○○及卯○○亦
      無竊盜犯意聯絡之理由，則容後於無罪部分詳述，均附此
      敘明。
二、核被告丁○○、乙○○所為，係犯刑法第320條第1項之竊盜
    罪，被告丁○○、乙○○就上揭竊盜犯行，與辛○○有犯意
    聯絡及行為分擔，應論以共同正犯。被告丁○○、乙○○及
    共犯辛○○，利用甲○○、癸○○、丑○○、壬○○等四人
    之不知情，在系爭土地犯上揭竊盜罪，均為間接正犯。爰審
    酌被告丁○○及乙○○等人僱用不知情之挖土機及砂石車駕
    駛人，竊取系爭土地上砂石計18立方公尺，數量非鉅，且均
    已遭警查獲，對系爭土地所有權人權利之侵害尚非重大，可
    責惡性亦屬輕微，其等犯罪後雖飾詞圖卸，犯罪後態度不佳
    等一切情狀，分別量處如主文所示之刑，並均諭知易科罰金
    折算標準。被告丁○○、乙○○所犯上開竊盜罪，係發生於
    96 年4月24日以前，合於減刑之條件，應依中華民國九十六
    年罪犯減刑條例第2條第1項第3款之規定，減其刑期二分之
    一，並諭知易科罰金之折算標準。又檢察官雖對被告丁○○
    及乙○○具體求刑1年2月，然因本件犯罪所得僅約18立方米
    之石頭，價值非鉅，若因此均處徒刑1年2月未免過重，故本
    院認該求刑顯屬過重，爰不依該求刑量刑。
乙、行使偽造私文書部分:
一、訊之被告己○○矢口否認偽造私文書及行使偽造私文書犯行
    ，辯稱「該有戊○○簽名署押及印文之95年4月26日委任書
    ，係丙○○於95年4月26日前之數日交付給伊，戊○○簽名
    非伊所為，戊○○的章也非伊所蓋」云云。惟查，證人戊○○警詢稱「台東市○○段385、385-1、387號三筆土地，伊
    並沒有授權委託宏斌建設建設公司負責人丙○○作任何開發
    或任何處置，伊只有授權給丙○○介紹土地買賣事宜，伊對
    於系爭土地被他人違法開發整地經由己○○向警局報案之事
    ，完全不知情，也沒有委託他二人向警方報案，95年9月3日
    沒有授權己○○對系爭土地挖掘土石並運送至東港或其他地
    區」等語（警卷26頁），足徵，證人戊○○跟本不可能製作
    該有影印戊○○簽名署押及印文之95年4月26日委任書給丙○○或被告己○○行使。次查，證人丙○○於偵審中結證稱
    「95年4月26日之委任書不是伊所寫，且己○○與戊○○應
    該沒有碰過面，所以伊不知道為何會有己○○、戊○○自己
    簽的委任書，伊也沒有給己○○那張委任書（偵卷147頁、
    本院卷二、184頁背面）」等語，足徵，該張有影印戊○○
    簽名署押及影印戊○○印文之95年4月26日委任書影本，並
    非證人丙○○所交付，而係被告己○○所偽造，否則何以己○○能取得該張委任書，並於96年6月24日檢察官偵查時，
    持該有偽造影印戊○○簽名署押及印文之上開委任書，提出
    於檢察官作為證據？故被告己○○所辯不外卸責之詞，不足
    採信，其犯行堪以認定。
二、核被告己○○所為，係犯刑法第係犯刑法第二百十六條、第
    二百十條之行使偽造私文書罪。其偽造影印之戊○○署押及
    偽造影印之戊○○印文之行為，為偽造私文書之階段行為，
    其偽造私文書後復持以行使，其偽造之低度行為為行使之高
    度行為所吸收，均不另論罪。雖檢察官認被告己○○與年籍
    不詳者共犯偽造私文書犯行，惟遍觀全卷並無法證明有不詳
    年籍者與被告己○○共犯偽造私文書犯行，故檢察官之認定
    ，容有誤解，附此敘明。爰審酌被告犯罪之動機、目的、手
    段尚稱平和，犯罪後否認犯行態度不佳等一切情狀，量處如
    主文所示之刑，並諭知易科罰金之折算標準，以示懲儆。雖
    檢察官具體求刑8月，惟本院認被告己○○只在檢察官處行
    使該偽造私文書一次，即遭識破，若判處有期徒刑8月，稍
    嫌過重，爰不依檢察官之求刑為科刑。又被告己○○偽造私
    文書之行為時間，在95年7月1日刑法修正施行前；惟被告己○○行使偽造私文書之行為時間，在95年7月1日刑法修正施
    行後，而偽造私文書行為為行使之高度行為所吸收不另論罪
    ，故無新舊法比較適用之問題。再者，被告己○○行使偽造
    私文書之犯罪時間，在96年4月24日以後，亦無中華民國九
    十六年罪犯減刑條例適用之餘地，均附此敘明。本件偽造委
    任書影本上偽造之影印「戊○○」名義署押一枚，及偽造之
    影印戊○○印文二枚（詳96年度保管字第1019號扣押物品袋
    內之委任書），不問屬於犯人與否，均應依刑法第二百十九
    條規定諭知沒收。
三、公訴意旨略以: 被告己○○與年籍不詳者基於共同犯意聯絡
    ，於95年4月間某日，共同偽造戊○○印章，足生損害於戊○○，因認被告己○○另涉有偽造印章罪嫌云云。惟按本案
    能證明被告犯罪者僅偽造之委任書影本，並無證據證明有共
    犯存在，故檢察官認被告己○○係與不詳年籍者共犯，已有
    誤解。次查，印文乃用某種方法，將印章所表現之文字或符
    號，顯於某物體上之影蹟之意，此項印文，通常固係使用印
    章而得，但不之為必要，如用影印、描寫或掃描方式而顯出
    印影者，亦不失其文印文。茲本案僅有偽造之影印戊○○署
    押及偽造之影印戊○○印文二枚，存在本件偽造委任書影本
    上，故充其量僅能謂被告己○○有偽造影印之戊○○署押及
    偽造影印之戊○○印文行為，但不能因此即推論被告己○○
    係先偽刻戊○○印章後，始偽造戊○○印文於委任書影本上
    ，蓋若被告係先偽造戊○○印章後，再偽造印文於偽造委任
    書上，則必有偽造之戊○○名義委任書原本存在，如此，始
    能以影印方式偽造本案之委任書影本，惟本案既無偽刻之戊○○印章扣案，亦無偽造之戊○○名義委任書原本存在。準
    此，即不能謂被告己○○係與年籍不詳者共犯偽造印章行為
    後，始偽造完成本案之委任書影本，而忽略現代科技進步，
    依掃描、描繪或製圖方式，亦能偽造出有偽造之影印戊○○
    署押及偽造之影印戊○○印文之委任書影本之實情，故基於
    罪疑惟輕原則，既無證據證明本案有偽刻印章行為存在，即
    不能認被告有偽造印章之犯行，是此部分自屬不能證明被告
    己○○犯罪，原應就此部分諭知無罪之判決，且亦無就偽造
    戊○○印章依刑法第219條宣告沒收之餘地；惟檢察官既認
    此部分與已起訴經論罪之行使偽造私文書犯行，具有吸收關
    係，爰不另為無罪之諭知，併予敘明。
丙、無罪部分：
一、公訴意旨另以：被告卯○○及被告丑○○二人，與丁○○、
    乙○○、辛○○（所涉犯行業經判決有罪確定）、壬○○、
    甲○○及癸○○（甲○○及陳毓所涉犯行，均經判決無罪確
    定）等六人，基於意圖為自己不法所有之犯意聯絡，先由被
    告卯○○與丁○○、乙○○、辛○○等四人，於95年8月29
    日至台東縣新園段385、385-1、387號土地勘察現場，再由
    被告卯○○、丁○○、辛○○及壬○○於同年9月2日至現場
    ，指示壬○○挖掘及載運煞砂石地點後，同年9月3日即由壬○○在系爭土地現場負責管理指揮被告丑○○駕駛E120 型
    挖土機負責採挖及搬運砂石；辛○○則受乙○○及丁○○之
    託轉介甲○○駕駛車牌號碼531-HB號聯結車，再經甲○○以
    電話轉介癸○○駕駛車牌號碼573- GU號聯結車，至系爭土
    地載運土石。嗣癸○○駕駛車牌號碼573- GU號聯結車裝載
    約18立方米砂石運至系爭土地外面產業道路旁停等，欲俟甲○○所駕駛車牌號碼531-HB號聯結車完成裝載，由甲○○引
    領前往上揭堆置場之際，為警據報於同日下午1時30分許，
    在系爭土地當場查獲，因認被告卯○○及丑○○均共同涉犯
    刑法第320條第1項之竊盜罪。
二、按犯罪事實應依證據認定之，無證據不得認定犯罪事實；不
    能證明被告犯罪者，應諭知無罪之判決，刑事訴訟法第154
    條第2項、第301條第1項分別定有明文。次按認定不利於被
    告之事實，須依積極證據，苟積極證據不足為不利於被告事
    實之認定時，即應為有利於被告之認定，更不必有何有利之
    證據；犯罪事實之認定，應憑證據，如未能發現相當證據，
    或證據不足以證明，自不能以推測或擬制之方法，以為裁判
    基礎；又認定犯罪事實，所憑之證據，雖不以直接證據為限
    ，間接證據亦包括在內，然無論直接或間接證據，其為訴訟
    上之證明，須於通常一般之人均不致於有所懷疑，而得確信
    其為真實之程度者，始得據之為有罪之認定，倘其證明尚未
    達到此一程度，而有合理性懷疑之存在時，即無從為有罪之
    認定，最高法院30年上字第816號、40年台上字第86號、30
    年上字第1831號及76年台上字第4986號判例分別著有明文可
    資參照。再按共同正犯，須二人以上，對於犯罪，有意思聯
    絡及行為分擔，亦即其主觀上有為達特定犯罪之目的，相互
    間利用他方之行為遂行之意思，客觀上有分擔犯罪構成要件
    之行為，始足當之（最高法院76年度臺上字第7695號判決參
    照）。
三、本件公訴意旨認被告卯○○涉犯刑法第320條第1項之竊盜罪
    嫌，所據者無非係因: (1)被告卯○○於95年9月3日14時與丁○○及辛○○同車，在台東市○○路○段357巷及新園路146
    巷口被捕。(2)共犯辛○○偵查中稱「95年8月29日，與被告
    卯○○、共同被告丁○○及乙○○至台東看砂石；95年9月2
    日辛○○又與被告卯○○、共同被告丁○○及壬○○至系爭
    土地再看一次現場，該二次被告卯○○都在場，被告卯○○
    應該是共同被告丁○○之合夥人（偵卷11頁）；95年8月底
    ，與被告卯○○、共同被告乙○○及丁○○來到台東新園勘
    查採運石頭的地點（偵卷22頁）。(3)共同被告乙○○偵查中
    稱「被告卯○○知系爭土地上之石頭，是翁水木在系爭土地
    上盜挖後所放，被告卯○○與共同被告丁○○是合夥人，被
    告卯○○與共同被告丁○○要藉委託書名義向翁水木求償，
    如果要不到，就跟翁水木一起挖，並載運砂石（偵卷16頁）
    。訊之被告卯○○堅決否認共犯竊盜之情，辯稱「95年9月3
    日不知為何警方要攔伊，當日與共同被告丁○○及辛○○一
    起，共同被告丁○○及辛○○說要拿文件資料給工地的人，
    找我一起去」等語。經查:
   （一）共同被告丁○○審理時結證稱「在本案發生前有叫被
         告卯○○一起至台東案發現場，乙○○要辛○○開車
         帶伊及被告卯○○一起到案發現場，等土地資料，伊
         與被告卯○○因為從小居在同村，伊邀被告卯○○一
         起過來的，被告卯○○不是很清楚我們到台東的目的
         ，被告卯○○只知道我和己○○要見面，往台東途中
         沒有談要到案發地點挖砂石之事」等語（本院卷一、
         243-244頁）。
   （二）證人辛○○審理時結證稱「95年9月3日案發前，在乙○○處看到丁○○及被告卯○○泡茶時，沒有聽到被
         告卯○○提到要將新園段385 、385-1、387號土地之
         土石挖出來賣給乙○○，但有聽到丁○○跟乙○○講
         如果可以運出來，乙○○要跟丁○○買，第一次跟被
         告卯○○到新園段385、385-1、387號土地勘查時，被
         告卯○○沒有講話，因被告卯○○跟丁○○一起過來
         ，我不知道被告卯○○拌演什麼角色，被告卯○○是
         丁○○邀一起過來的：95年9月3日跟被告卯○○及丁○○同車至台東時，在車上未聽到被告卯○○談到要
         將新園段385、385-1、387號土地之砂石運出來出售，
         被告卯○○也沒有講」等語（本院卷二、53至54頁）
          ；從而，依證人辛○○所述，證人辛○○根本不知
         道被告卯○○之角色為何？自難依被告卯○○曾至現
         場勘驗，即認被告卯○○為共犯。
   （三）證人乙○○審理時結證稱「95年9月3日前一、二十天
         ，被告卯○○與丁○○一起至我家，丁○○說已得地
         主同意將石頭搬出來賣，當時被告卯○○在場都沒有
         說話，95年9月3日前，被告卯○○、辛○○、丁○○
         、一起到台東，我當時已經在台東，我們一起到現場
         工地，丁○○問我要不要買石頭，叫我先去看石頭合
         不合，我就跟被告卯○○、丁○○及辛○○一起去現
         場，被告卯○○當時沒有說什麼話，在車上睡覺」等
         語（本院卷二、189頁正反面）。足徵，證人乙○○與
         被告卯○○同行時，並未見聞被告卯○○對於如何竊
         盜系爭土地有何指示，故證人乙○○偵查時所謂「被
         告卯○○與共同被告丁○○是合夥人，被告卯○○與
         共同被告丁○○要藉委託書名義向翁水木求償，如果
         要不到，就跟翁水木一起挖，並載運砂石」云云，顯
         不足以認定被告卯○○對於95年9月3日之竊盜犯行有
         何行為分擔及犯意聯絡。
   （四）證人丑○○審理結證稱「案發前沒有見過被告卯○○
         」等語（本院卷一、240頁）。
   （五）至於檢察官指述與被告卯○○有共犯關係之壬○○、
         癸○○、甲○○，經遍查全卷，該等人於警偵訊根本
         無隻字片語提到與被告卯○○有何犯意聯絡及行為分
         擔。
   （六）綜上，經檢察官認定有共犯關係之辛○○、乙○○、
         丁○○、丑○○、壬○○、癸○○、甲○○等人，既
         無隻字片語提及被告卯○○於本案有何行為分擔及犯
         意聯絡，自應認被告薛光於本案並無任何竊盜之共犯
         行為。故檢察官據以起訴被告卯○○之依據，並不足
         以使法院認定被告卯○○關於本案有共犯關係。從而
         被告卯○○所辯，並非全然不可採信。茲被告卯○○
         與共同被告丁○○、乙○○、辛○○等人間，就本件
         竊盜犯行，是否有犯意聯絡及行為分擔，本院認為均
         仍存有合理之懷疑，尚未到達確信其為真實之程度。
         此外，復查無其他積極證據足資認定被告卯○○確有
         起訴書所載竊盜犯行，本院自應為被告卯○○無罪判
         決之諭知。
四、公訴意旨所以認被告丑○○涉犯刑法第320條第1項之竊盜罪
    嫌，所據者無非係因: 被告丑○○於95年9月3日14時被捕時
    ，已駕駛怪手將系爭土地上約18立方米之石頭，搬至癸○○
    所駕車牌號碼573-GU號聯結車，運至系爭土地外面產業道路
    旁停等。訊之被告丑○○堅決否認犯行，辯稱「伊是開怪手
    的，壬○○告訴伊是合法的，工資向壬○○領，壬○○告知
    人工及怪手一天五千元，壬○○有拿資料，但我還沒有去看
    ，就被警抓到，伊不認識丁○○、卯○○、乙○○等人，朋
    友寅○○電話告知到台東工作，寅○○叫我至廖某家載壬○○，陳忠及及寅○○都說是有申請合法的，伊認為壬○○講
    的是真的，才依指示將石頭搬上車」等語。經查:
    （一）證人寅○○審理時結證稱「壬○○打電話給我，叫我
          過去台東開怪手，我說沒空，壬○○就請我幫忙叫一
          台怪手到台東，我幫壬○○叫被告丑○○的怪手，我
          留被告丑○○及壬○○他們兩人電話給他們聯絡」等
          語（本院卷二、58頁）。足徵，被告丑○○是透過證
          人寅○○始與共同被告壬○○聯絡到，而至台東系爭
          土地開怪手。
    （二）證人卯○○審理時結證稱「伊不認識被告丑○○，95
          年9月3日前沒有跟被告丑○○見過面或講過話」等語
          （本院卷二、63頁）。
    （三）證人乙○○審理時結證稱「95年9月3日本案爆發前，
          不認識被告丑○○，也沒有跟被告丑○○見過面或講
          過話」等語（本院卷二、191頁）。
    （四）證人辛○○審理時結證稱「不認識也沒見過被告丑○○，95年9月3日盜採砂石案發生當天在採石現場看到
          被告丑○○在開怪手，當時伊沒有跟被告丑○○交談
          」等語（本院卷二、55頁）。
    （五）甲○○及癸○○於警偵訊及本院審理時，均未提及與
          被告丑○○有何交談或指示，茲被告丑○○既未與砂
          石聯結車司機甲○○及癸○○有何交談，已難認被告
          丑○○知悉「以怪手挖上該等砂石聯結車之石頭要運
          至何方，更惶論有指示將砂石運走」。
    （六）證人丁○○審理時結證稱「95年9月3日案發前不認識
          被告丑○○，伊沒有叫被告丑○○於95年9月3日至台
          東系爭土地開怪手，伊委託壬○○整地，壬○○叫被
          告丑○○至系爭土地開怪手，過程中沒有跟被告丑○○聯絡或見面（本院卷二、61-62頁）。95年9月3日
          14時前，有至系爭土地跟壬○○見面，未跟被告丑○○見面，因我拿地主同意書等資料給壬○○，因為壬○○在工作要有地主之同意書及資料，壬○○說要有
          地主同意書，所以我就拿過去給壬○○，當天交付同
          意書給壬○○時，我跟壬○○說現場整地石頭要上卡
          車，但沒有說要搬到那裡，我跟壬○○說現場的石頭
          要上卡車搬到旁邊地主同一塊土地，我沒有跟被告丑
          ○○說要用怪手把系爭土地上石頭搬到砂石聯結車上
          （本院卷二、187頁背面），我跟壬○○說我朋友有
          工作要請壬○○作，然後我就轉達己○○台東這塊地
          得工性質給壬○○知道，我是跟壬○○說意到台東整
          地，壬○○知道要整地但不知要盜挖（本院卷二、18
          8頁），我有交待壬○○等砂石聯結車到達現場時，
          要跟砂石聯結車司機說石頭要搬到旁邊土地（本院卷
          二、188頁背面）」等語，準此，共同被告丁○○既
          未告知壬○○現場挖出之石頭要搬運至外縣市，而被
          告丑○○受僱於壬○○，而壬○○所受指示又是將石
          頭搬上車運至旁邊土地放置，被告丑○○又從未與共
          同被告丁○○、乙○○、壬○○、卯○○、共犯辛○○等聯絡見面，自不可能知悉以怪手挖至砂石聯結車
          之石頭，是要外運至外縣市，故被告丑○○將系爭土
          地石頭搬上砂石聯結車時，主觀上認為只是要將石頭
          運至旁邊土地堆放，不知所為係竊盜，當可認定。
    （七）壬○○警偵訊詢「丁○○說系爭土地是建設公司的土
          地，現在要整地，挖土機司機詢問在該筆土地工作有
          無問題時，我對挖土機司機說這是建設公司的土地，
          沒有問題（警卷9頁），95年9月3日丁○○介紹伊至
          臺東工作，當天伊跟開怪手的丑○○一起到臺東，丁○○說石頭要放旁邊只是要整地，丁○○說工作完成
          ，會把工錢給伊，包含伊及怪手工資，1天1萬元，伊
          之工錢1天5千元，丑○○的工錢則還沒有談好，丑○○是伊請去的，己○○跟伊講了兩通電話，然後己○○委託被告丁○○跟我講，己○○只說要整地，沒有
          說要給伊多少錢」等語（偵卷第116-117頁），足徵
          ，壬○○僱用被告丑○○在系爭土地駕駛怪手時，被
          告丑○○確有詢問有無問題，而壬○○即以僱主身分
          告知被告丑○○沒有問題。茲被告丑○○為怪手司機
          受僱他人駕駛怪手工作，以賺取薪資，衡情於僱主告
          知工作性質沒問題時，主觀上不知所為乃竊盜，當可
          認定。
    （八）末按，共同被告丁○○於95年9月3日，既在系爭土地
          ，將地主同意書等資料交給壬○○，已如前述，而壬○○又謂「丁○○介紹伊至台東工作要整地，我跟丁○○說要有證件才敢動，己○○才叫丁○○拿證件帶
          來給我（偵卷99頁），丁○○說地是建設公司的地現
          在要整地（警卷9頁）」等語，核與被告丑○○謂「
          壬○○有拿證件資料，問我要不要看，我說我又不是
          專業，看不懂所以沒看（偵卷97頁），我有看到壬○○拿一疊證件，他說是合法的（偵卷98頁），那天直
          昇機在空中盤旋時，我有懷疑壬○○跟我說的話是否
          實在，我又去問壬○○，我說如果有違法的話就不要
          叫我做，壬○○很阿聲罵我，說這個有申請有合法，
          你在怕什麼，那時候證件還沒有來，證件是壬○○拿
          便當給我時，我又看到壬○○手上有文書資料，壬○○要我先吃飯說有兩部車要來，要我把石頭拋上車，
          我問壬○○有無看過文書資料，壬○○說筆經看過了
          ，壬○○向我保證這個合法，有空再來看資料，我當
          時看到壬○○手上有拿資料，我以為壬○○講的是真
          的，我才繼續作（本院卷二、194頁背面）」等語，
          互核一致，況卷附台東縣警察局台東分局97年9月24
          日信警偵字義0970004066號函亦謂「本分局95年11月
          30日信警偵字第0950004345號刑事移送書附之95年3
          月22日委託書、95年8月29日委託書、95年9月3日聲
          明書、95年3月22日授權書提示人為嫌疑人壬○○所
          提供」（本院卷一、127頁），再衡以警卷43至48頁
          有台東市○○段385、385-1、387號地之土地登記第
          二類謄本，益徵，被告丁○○確有拿類似地主同意書
          及地籍資料給壬○○，而觀諸該被告丁○○交給壬○○之95年9月3日聲明書記載「... 己○○.. 委託丁○○幫忙協助找怪手幫忙處理位於台東市○○段地號
          385、385之1、387..等共計12筆土地整地.. 」，任
          何人看到該聲明書，均可能誤認持有人已受合法委託
          整地，且被告丑○○亦稱「壬○○跟我說工作性質是
          整地... 等下有兩部車要來，要我把石頭弄上車，弄
          上車要倒在工地旁邊」（本院卷二、194頁背面），
          益徵，被告丑○○先經僱主壬○○告知工作沒問題，
          再看到共同被告丁○○至系爭土地，交付相關證件給
          壬○○，更加相信壬○○沒問題之說詞可信，遂在不
          知情下，將現場石頭搬上由被告丁○○所叫癸○○之
          砂石聯結車上。再者，被告丑○○受僱於壬○○，對
          於挖土機工作地點之實際權義內容如何？及所挖取之
          土石要搬到何處？非如司法機關可鉅細靡遺調查，而
          知悉僱主是否有權在系爭土地上施工並將石頭搬上車
          ，故被告丑○○見僱主壬○○已持有相關文件後，更
          加相信僱主壬○○之說詞，繼續在現場施工，難認主
          觀上有何竊盜故意或不法所有意圖，故被告丑○○所
          辯，尚屬可採。此外，復查無其他積極證據足資認定
          被告丑○○有不法所有意圖及竊盜犯意，本院自應為
          被告丑○○無罪之判決。
參、被告壬○○部分：
一、公訴意旨另以: 被告壬○○、卯○○、丑○○、丁○○、乙○○、辛○○（所涉犯行業經判決有罪確定）、壬○○、甲○○及癸○○（甲○○及陳毓所涉犯行，均經判決無罪確定
    ）等六人，基於意圖為自己不法所有之犯意聯絡，先由被告
    卯○○與丁○○、乙○○、辛○○等四人，於95年8月29 日
    至台東縣新園段385、385-1、387號土地勘察現場，再由被
    告壬○○、丁○○、辛○○及卯○○於同年9月2日至現場，
    指示被告壬○○挖掘及載運煞砂石地點後，同年9月3日即由
    被告壬○○在系爭土地現場負責管理指揮丑○○駕駛E120型
    挖土機負責採挖及搬運砂石；辛○○則受乙○○及丁○○之
    託轉介甲○○駕駛車牌號碼531-HB號聯結車，再經甲○○以
    電話轉介癸○○駕駛車牌號碼573- GU號聯結車，至系爭土
    地載運土石。嗣癸○○駕駛車牌號碼573- GU號聯結車裝載
    約18立方米砂石運至系爭土地外面產業道路旁停等，欲俟甲○○所駕駛車牌號碼531-HB號聯結車完成裝載，由甲○○引
    領前往上揭堆置場之際，為警據報於同日下午1時30分許，
    在系爭土地當場查獲，因認被告壬○○涉有刑法第320條第1
    項之竊盜罪。
二、按被告死亡者，應諭知不受理之判決，刑事訴訟法第303條
    第5款定有明文，查本件被告壬○○業於97年7月30日死亡，
    此有行政院衛生署旗山醫院之死亡證明書乙份附卷可稽。依
    據首開說明，就被告壬○○部分爰不經言詞辯論，逕為不受
    理之判決。
據上論斷，應依刑事訴訟法第299條第1項前段、第301條第1項、
第303條第5款，刑法第28條、第320條第1項、第216條、第210條
、第219條、第41條第1項前段，中華民國九十六年罪犯減刑條例
第2條第1項第3款、第7條，刑法施行法第1條之1第1項、第2項前
段，判決如主文。
本案經檢察官庚○到庭執行職務。
中    華    民    國    98    年    7     月    2     日
                  刑事第一庭  審判長法  官  陳義忠
                                    法  官  康文毅
                                    法  官  李俊彬
以上正本證明與原本無異。
如不服本判決應於收受送達後10日內向本院提出上訴書狀，並應
敘述具體理由；其未敘述上訴理由者，應於上訴期間屆滿後20日
內向本院補提理由書（均須按他造當事人之人數附繕本）。「切
勿逕送上級法院」。告訴人或被害人對於本判決如有不服，請書
具不服之理由狀，請求檢察官上訴者，其上訴期間之計算係以檢
察官收受判決正本之日期為準。
                                    書記官  王希文
中    華    民    國    98    年    7     月    2     日
中華民國刑法第320條（普通竊盜罪、竊佔罪）
意圖為自己或第三人不法之所有，而竊取他人之動產者，為竊盜
罪，處5年以下有期徒刑、拘役或5百元以下罰金。
意圖為自己或第三人不法之利益，而竊佔他人之不動產者，依前
項之規定處斷。
前二項之未遂犯罰之。
中華民國刑法第216條（行使偽造變造或登載不實之文書罪）
行使第210條至第215條之文書者，依偽造、變造文書或登載不實
事項或使登載不實事項之規定處斷。
中華民國刑法第210條（偽造變造私文書罪）
偽造、變造私文書，足以生損害於公眾或他人者，處5年以下有
期徒刑。


司法院資訊處製作；財團法人民間司法改革基金會備份。
